臺灣屏東地方法院刑事判決　　　　　　　　　　　　　九十三年度訴字第一六七號
　　公　訴　人　臺灣屏東地方法院檢察署檢察官
　　被　　　告　乙○○
　　指定辯護人　本院公設辯護人　甲○○
右列被告因違反槍砲彈藥刀械管制條例案件，經檢察官提起公訴（九十三年度偵字第
二六號），本院判決如左：
    主  文
乙○○未經許可，製造可發射子彈具有殺傷力之手槍，處有期徒刑伍年貳月，併科罰
金新台幣參萬元，罰金如易服勞役，以參佰元即新台幣玖佰元折算壹日。扣案之改造
手槍壹支、電動砂輪機壹台、手持式砂輪機壹台、製槍工具箱壹個、電鑽壹支、鐵棒
壹支、擦槍工具貳支、槍管壹支、彈簧條捌條、鑽頭陸支、磨砂鑽頭拾支、尺貳支、
拆卸工具陸支及砂布拾肆塊均沒收。
    事  實
一、乙○○於民國九十二年六月初某日，在屏東縣屏東市屏東縣議會對面之「國揚道
    具店」購得仿ＧＬＯＣＫ廠半自動手槍製造之金屬玩具手槍一支後，未經許可，
    於同年十一月初，在屏東縣萬丹鄉○○村○○○路一二五號（原為二一四號，經
    整編住址後改為一二五號）住家倉庫內，以將槍管更換為土造金屬槍管之方式，
    將上開玩具手槍製造為可發射子彈之具有殺傷力之手槍後，無故持有之。嗣於九
    十二年十二月十二日十六時二十二分許，在上址為警查獲，並扣得上開具殺傷力
    之手槍一支（含彈匣一個）、彈頭二個（不具殺傷力）、彈殼一個（不具殺傷力
    ）、供製造手槍用之電動砂輪機一台、手持式砂輪機一台、製槍工具箱一個、電
    鑽一支、鐵棒一支、擦槍工具二支、槍管一支、彈簧條八條、鑽頭六支、磨砂鑽
    頭十支、銼刀四支、尺二支、拆卸工具六支、左輪手槍轉輪一個、砂布十四塊、
    尖嘴鉗一支及車刀三支等物
二、案經屏東縣警察局屏東分局報請台灣屏東地方法院檢察署檢察官偵查起訴。
    理  由
一、右開事實業據被告乙○○於警詢、偵查及本院審理中坦承不諱，且有手槍一支（
    含彈匣一個）、電動砂輪機一台、手持式砂輪機一台、製槍工具箱一個、電鑽一
    支、鐵棒一支、擦槍工具二支、槍管一支、彈簧條八條、鑽頭六支、磨砂鑽頭十
    支、尺二支、拆卸工具六支及砂布十四塊等物扣案可佐。又扣案手槍一支經送往
    內政部警政署刑事警察局鑑定結果，認為係由仿ＧＬＯＣＫ廠半自動手槍製造之
    金屬玩具手槍，經更換土造金屬槍管改造而成之改造手槍，可擊發適用子彈，具
    有殺傷力，此有該局刑鑑字第○九二○二四三三五一號槍彈鑑定書一份在卷供憑
    。是本件事證甚為明確，被告犯行堪予認定。
二、按未經許可製造制式「手槍」者，與未經許可製造「改造之模型槍」，及未經許
    可製造「槍砲彈藥刀械管制條例第四條第一項第一款所稱其他可發射金屬或子彈
    具有殺傷力之各式槍枝」者，分別於該條例第七條第一項、第十條第一項及第十
    一條第一項定有處罰明文，法定刑亦各不相同。所謂「改造之模型槍」，係指由
    產製槍械合法廠商製造，不具發射功能之制式槍枝模型，經加工改造成具有發射
    功能及殺傷力之槍枝而言；所稱「其他可發射金屬或子彈具有殺傷力之各式槍枝
    」，則係指「改造模型槍」以外，經製造、改造成具有殺傷力之其他槍枝之謂，
    例如以玩具槍改造成具有殺傷力之手槍即屬之（最高法院九十二年台上字第一八
    三二號判決、同院九十一年台上字第三九四一號判決及同院八十七年台上字第二
    八三號判決參照）。本件被告所持有者，乃仿ＧＬＯＣＫ廠半自動手槍製造之金
    屬「玩具手槍」，經改造而成具有殺傷力之「改造手槍」，此已經內政部警政署
    刑事警察局鑑定明確，有前開鑑定書一份在卷供憑。是核被告乙○○所為，係犯
    槍砲彈藥刀械管制條例第十一條第一項之未經許可製造可發射子彈具有殺傷力之
    改造手槍罪。被告持有前開槍枝之行為，為製造之高度行為所吸收，不另論罪。
    茲審酌被告之前科素行、本件犯罪之動機、目的、手段、製造之手槍數量為一支
    、尚未用以犯罪，對社會治安之危害程度，且事後坦承犯行，態度良好等一切情
    狀，爰量處如主文所示之刑，並就其所處罰金刑，諭知易服勞役之折算標準，以
    資懲儆。扣案手槍一支（含彈匣一個）屬違禁物，應依刑法第三十八條第一項第
    一款之規定宣告沒收。扣案之電動砂輪機一台、手持式砂輪機一台、製槍工具箱
    一個、電鑽一支、鐵棒一支、擦槍工具二支、槍管一支、彈簧條八條、鑽頭六支
    、磨砂鑽頭十支、尺二支、拆卸工具六支及砂布十四塊等物則為供被告犯罪所用
    之物，且為被告所有，業據被告供明無訛，應依刑法第三十八條第一項第二款宣
    告沒收。至於扣案之彈頭二個（不具殺傷力）及彈殼一個（不具殺傷力）並非屬
    於手槍之零件或違禁物，亦非供本件犯罪或供本件犯罪預備之物；扣案左輪手槍
    轉輪一個，則為被告購買玩具時所留下，亦非本件改造手槍之零件，又無殺傷力
    ，不能認係違禁物或供本件犯罪所用之物；扣案銼刀四支，被告供稱係作為製造
    （無殺傷力）子彈彈頭之工具，與本件犯罪無關；扣案尖嘴鉗一支及車刀三支，
    被告則均供稱尚未使用過，亦無證據可資證明係供預備犯罪所用之物，故均不併
    予宣告沒收。
據上論斷，應依刑事訴訟法第二百九十九條第一項前段，槍砲彈藥刀械管制條例第十
一條第一項，刑法第四十二條第三項、第三十八條第一項第一款、第二款，罰金罰鍰
提高標準條例第二條，現行法規所定貨幣單位折算新臺幣條例第二條，判決如主文。
中      華      民      國      九十三      年    五    月    三十一    日
                                      台灣屏東地方法院刑事第四庭
                                          審判長  法  官  簡志瑩
                                                  法  官  陳姵君
                                                  法  官  王以齊
右正本證明與原本無異。
如不服本判決應於收受本判決送達後十日內向本院提出上訴書狀，其未敘述上訴理由
者，並得於提起上訴後十日內向本院補提理由書狀（均須按他造當事人之人數附繕本
 ）「切勿逕送上級法院」
                                                 書記官   盧姝伶
中    華    民    國     九十三      年      五     月    三十一     日
附錄本判決論罪科刑法條：
槍砲彈藥刀械管制條例第十一條第一項
未經許可，製造、販賣或運輸第四條第一項第一款所稱其他可發射金屬或子彈具有殺
傷力之各式槍砲者，處五年以上有期徒刑，併科新臺幣一千萬元以下罰金。
